ro-RO: Tipul de prindere al magnetului auto: Adeziv (nemagnetic); Montare prin suspendare / cu curea; Asistență magnetică și adezivă; Doar magnetic; Ventuză; Altele
sl-SI: Vrsta pritrditve z magnetom za vozilo: Lepilno (nemagnetno); Viseči nosilec/nosilec s trakom; Magnetna in lepilna podpora; Samo magnetno; Prisesek; Drugo
hu: Járműmágneses rögzítési típusa: Öntapadós (nem mágneses); Lógó / Pántos rögzítés; Mágneses és öntapadós rásegítés; Csak mágneses; Tapadókorong; Egyéb
zh-TW: 車用磁鐵吸附類型: 黏劑式 (非磁性); 懸掛/綁帶安裝; 磁吸及黏劑輔助; 僅限磁吸式; 吸盤式; 其他
cs: Typ uchycení magnetu ve vozidle: Lepicí (nemagnetické); Zavěšení / montáž na popruh; Magnetické a s lepicí podporou; Pouze magnetické; Přísavka; Jiné
ja: 車両用マグネット取付タイプ: 粘着式 (非マグネット); 吊り下げ/ストラップマウント; マグネットおよび粘着アシスト; マグネットのみ; 吸盤; その他
bg-BG: Тип закрепване на автомобилен магнит: Лепило (немагнитно); Висящ/монтаж с каишка; Магнитно и допълнително лепящо; Само магнитно; Вендуза; Друго
lt-LT: Transporto priemonės magneto tvirtinimo tipas: Klijuojamas (nemagnetinis); Kabinamas / tvirtinamas dirželiu; Magnetinis ir su klijais; Tik magnetinis; Siurbtukas; Kita
nb: Festetype for kjøretøysmagnet: Lim (ikke-magnetisk); Hengende / stroppfeste; Magnet og lim; Kun magnetisk; Sugekopp; Annet
fi: Ajoneuvomagneetin kiinnitystyyppi: Liima (ei-magneettinen); Riippuva/hihnakiinnitys; Magneettinen ja liima-avusteinen; Vain magneettinen; Imukuppi; Muu
en: Vehicle magnet attachment type: Adhesive (non-magnetic); Hanging/strap mount; Magnetic and adhesive assist; Magnetic only; Suction cup; Other
vi: Loại gắn nam châm cho xe: Dính (không có từ tính); Treo/gắn bằng dây đai; Từ tính và hỗ trợ dính; Chỉ có từ tính; Giác hút; Khác
sv: Typ av fäste för fordonsmagnet: Självhäftande (ej magnetisk); Upphängd/remfäste; Magnetisk och självhäftande; Endast magnetisk; Sugpropp; Övrigt
de: Befestigungsart des Fahrzeugmagneten: Klebend (nicht magnetisch); Hängend/Gurtbefestigung; Magnetisch mit Klebeunterstützung; Nur magnetisch; Saugnapf; Sonstiges
ru: Тип крепления автомобильного магнита: Клеевое (немагнитное); Подвесное/на ремешке; Магнитное и клеевое; Только магнитное; Присоска; Другое
pl: Typ mocowania magnesu samochodowego: Samoprzylepne (niemagnetyczne); Wiszące/mocowanie na pasek; Magnetyczne ze wspomaganiem klejem; Tylko magnetyczne; Przyssawka; Inne
el: Τύπος προσάρτησης μαγνήτη οχήματος: Αυτοκόλλητο (μη μαγνητικό); Κρεμαστό/με ιμάντα; Μαγνητικό με αυτοκόλλητη υποβοήθηση; Μόνο μαγνητικό; Βεντούζα; Άλλο
it: Tipo di attacco magnetico per veicoli: Adesivo (non magnetico); Fissaggio a sospensione/con cinghia; Supporto magnetico e adesivo; Solo magnetico; Ventosa; Altro
es: Tipo de fijación magnética para vehículos: Adhesivo (no magnético); Colgante/montaje con correa; Asistencia magnética y adhesiva; Solo magnético; Ventosa; Otro
pt-PT: Tipo de fixação do íman para veículos: Adesivo (não magnético); Montagem com suspensão/alça; Magnético e auxílio adesivo; Apenas magnético; Ventosa; Outro
th: ประเภทการยึดแม่เหล็กสำหรับยานพาหนะ: กาว (ไม่ใช่แม่เหล็ก); แบบแขวน/สายรัด; แม่เหล็กและกาวเสริม; แม่เหล็กเท่านั้น; ถ้วยดูด; อื่นๆ
nl: Voertuigmagneet bevestigingstype: Klevend (niet-magnetisch); Hangend/met riem; Magnetisch met kleeftoevoeging; Alleen magnetisch; Zuignap; Overig
ko: 차량용 자석 부착 유형: 접착식(비자성); 걸이형/스트랩 거치; 자석 및 접착 보조; 자석 전용; 흡착판; 기타
da: Fastgørelsestype for køretøjsmagnet: Selvklæbende (ikke-magnetisk); Ophængt/montering med strop; Magnetisk og klæbende hjælp; Kun magnetisk; Sugekop; Andet
tr: Araç mıknatıs bağlantı tipi: Yapışkan (manyetik değil); Asma/kayışlı montaj; Manyetik ve yapışkan destekli; Sadece manyetik; Vantuz; Diğer
sk-SK: Typ uchytenia magnetu na vozidlo: Lepiace (nemagnetické); Závesné / upevnenie na popruh; Magnetické s lepiacou podporou; Iba magnetické; Prísavka; Iné
hr-HR: Vrsta pričvršćivanja magneta za vozilo: Ljepljivo (nemagnetsko); Viseći priključak / Priključak s remenom; Magnetsko i uz pomoć ljepila; Samo magnetsko; Priljepak; Ostalo
zh-CN: 车辆磁吸附件安装方式: 背胶 (非磁性); 悬挂/绑带安装; 磁吸和背胶辅助; 仅磁吸; 吸盘; 其他
pt-BR: Ímã veicular tipo de fixação: Adesivo (não magnético); Suporte suspenso/por alça; Auxílio magnético e adesivo; Apenas magnético; Ventosa; Outro
fr: Type de fixation de l’aimant pour véhicule: Adhésif (non magnétique); Suspendu/monté sur sangle; Magnétique avec support adhésif; Magnétique uniquement; Ventouse; Autre